臺灣高等法院刑事裁定　　　　　　　　 94年度交抗字第811號
抗　告　人
即 異 議人　甲○○
上列抗告人因違反道路交通管理處罰條例案件，不服臺灣臺北地
方法院中華民國94年10月12日裁定（94年度交聲字第1011號），
提起抗告，本院裁定如下：
    主  文
抗告駁回。
    理  由
一、本件抗告意旨略以：
（一）抗告人擔任公司之送貨員，如因違規被吊扣執照，因無駕
      照，工作可能不保，全家生活將無所依靠。
（二）抗告人係已到家門口才為警欄檢，如當時用牽車方式，亦
      不會被罰，得不償失。
（三）事後經律師說，當時既然已經離開機車，至大門口，對於
      警察之呼叫，可以不理，警察亦無可奈何，因請能予通融
      云云。
二、按汽車駕駛人飲用酒類或其他類似物後其吐氣所含酒精濃度
    超過每公升○‧二五毫克或血液中酒精濃度超過百分之○‧
    ○五以上者，不得駕車，道路交通安全規則第一百十四條第
    二款定有明文。又汽車駕駛人，駕駛汽車經測試檢定有酒精
    濃度超過規定標準者，處新臺幣（下同）一萬五千元以上六
    萬元以下罰鍰，並當場禁止其駕駛及吊扣其駕駛執照一年，
    道路交通管理處罰條例第三十五條第一項第一款亦有明文。
    所謂汽車，依同條例第三條第八款規定，包括機器腳踏車。
    而領有駕駛執照且未經吊註銷之駕駛人，駕駛機器腳踏車經
    測試檢定有酒精濃度超過規定標準即吐氣所含酒精濃度超過
    每公升○．五五毫克以上，且於一年內無二次以上此款行為
    ，並在舉發通知單上所載應到案日期前到案聽候裁決者，依
    違反道路交通管理事件統一裁罰基準表之規定，處四萬五千
    元罰鍰，並吊扣其駕駛執照一年。
三、本件抗告人即異議人甲○○於民國（下同）九十四年八月二
    十六日晚間十一時二十九分許，騎乘車號「 AWZ-400號」重
    型機車，行經臺北市○○○路○段五八號前時，為臺北市政
    府警察局中山分局（下稱中山分局）交通分隊員警當場攔停
    ，實施吐氣酒精濃度檢測，發現吐氣所含酒精濃度高達每公
    升○．八五毫克，超過規定標準，經警以抗告人有違反前揭
    道路交通管理處罰條例第三十五條第一項第一款規定之行為
    掣單舉發，因抗告人當時拒絕簽收員警開立之舉發通知單，
    經員警在其上載明抗告人拒絕簽收之事由；原處分機關於同
    年九月二十六日依道路交通管理處罰條例第三十五條第一項
    第一款及違反道路交通管理事件統一裁罰基準及處理細則第
    四十三條、第四十四條及第六十一條之規定，裁處抗告人罰
    鍰四萬五千元，並吊扣駕駛執照十二個月。抗告人對前開處
    分不服而向原審法院聲明異議，經原審以聲明異議無理由而
    予駁回，其駁回異議之理由略以：
  (1)、抗告人並不否認其於九十四年八月二十六日晚間，有飲用
      酒類或其他類似物之行為，且其於飲用後騎乘上開機車，
      為警進行吐氣酒精濃度檢測後，發現其吐氣所含酒精濃度
      高達每公升○．八五毫克等情，此亦有舉發通知單及吐氣
      酒精濃度檢測單影本在卷可稽。
  (2)、抗告人雖辯稱：伊僅騎車約一、二十公尺距離，歷時約二
      十秒鐘，並已安全抵達住處門口且停妥車輛後，始為警舉
      發，伊並無肇事，亦已通過酒後測驗云云，然查：
    、按道路交通安全規則第一百十四條第二款已明定汽車駕
        駛人飲用酒類或其他類似物後，其吐氣所含酒精濃度超
        過每公升○‧二五毫克以上者，不得駕車，且駕駛人駕
        駛車輛，經測試檢定有酒精濃度超過規定標準者，即已
        符合上開道路交通管理處罰條例第三十五條第一項第一
        款所定應予裁處之要件，至於駕駛人駕車距離之長短、
        行車時間之久暫、於行車過程中究否肇事、於駕車途中
        遭攔停舉發抑或停妥車輛後始遭舉發等情，與酒後駕車
        違規之認定，均不生影響。
    、再按上開禁止酒後駕車之規定，其立法意旨乃避免抽象
        危險，並不以發生具體危險為必要，亦即所謂酒醉狀態
        ，僅須一般評價程度達於對車輛駕駛行為失其必要之注
        意力或判斷力之虞，即為已足，至於實際上對駕駛行為
        發生具體危險與否，則非所問。又參考德國、美國之認
        定標準，對於酒精濃度呼氣已達每公升○．五五毫克或
        血液濃度達百分之○點一一以上，肇事率為一般正常人
        之十倍，實已達「不能安全駕車」之標準。且酒精對人
        體造成之影響，於呼氣酒精濃度達每公升○‧二五毫克
        時，將造成輕度中毒，而有輕度協調功能降低之症狀，
        呼氣酒精濃度達每公升○‧五毫克時，即屬輕度到中度
        中毒，將產生反應較慢、感覺減低、影響駕駛等症狀，
        而抗告人飲用酒類已達吐氣酒精濃度每公升○‧八五亳
        克之程度，依前開說明，有反應較慢、感覺減低、影響
        駕駛等輕度到中度中毒症狀，顯已達注意力、反應力、
        操控力、判斷力及感知能力均降低之不能安全駕駛動力
        交通工具之程度，是抗告人縱安全抵達目的地，並未肇
        事，且已通過酒後測驗，亦不得據為有利於異議人之認
        定。因之認定本件抗告人違規之事證明確，而駁回抗告
        人之異議。
四、查原審之駁回抗告人之異議，其認定事實及用法並無不合之
    處，本件抗告人之抗告意旨泛言指摘原裁定不當，難認為有
    理，應予駁回。
五、據上論結，應依道路交通管理處罰條例第八十九條、道路交
    通案件處理辦法第二十六條，刑事訴訟法第四百十二條，裁
    定如主文。
中　　華　　民　　國 　 94　　年　  11  　月　　7 　　日
                  刑事第八庭  審判長法　官  吳  敦
                                    法  官  張傳栗
                                    法  官  許增男
以上正本證明與原本無異。
不得再抗告。
                                    書記官  葉金發
中　　華　　民　　國　　94　　年　　11　　月　　7 　　日
